Javier Alexander Plata Rueda

FULL STACK WEB DEVELOPER

Perfil profesional

Soy un Desarrollador Full Stack con experiencia en el diseño y desarrollo de soluciones eficientes y escalables, destacándome tanto en el frontend como en el backend. Domino lenguajes como JavaScript, Phyton, y Solidity, con habilidades en frameworks y librerías como NestJS, NextJS, React, Tailwind CSS, Express, Prisma, Docker, Vite, Bootstrap y Redux. Tengo experiencia en la gestión de bases de datos SQL (PostgreSQL, MySQL) y NoSQL (MongoDB), así como en la implementación de políticas de seguridad con CORS y desarrollo ágil de interfaces responsivas. Poseo conocimientos sólidos en Blockchain y Web3, incluyendo la implementación de contratos inteligentes con Solidity y el uso de librerías como Web3.js. Además, manejo con fluidez herramientas de control de versiones como Git y me destaco en la resolución de problemas técnicos, optimizando el rendimiento y la eficiencia de aplicaciones para ofrecer soluciones escalables

Experiencia laboral

Asistente de profesor, Henry, Buenos Aires

SEPTIEMBRE 2024 - NOVIEMBRE 2024

Brindar apoyo a los estudiantes, respondiendo sus preguntas y aclarando dudas relacionadas con sus proyectos de programación.

Orientar a los estudiantes en la resolución de problemas, buenas prácticas de codificación y optimización de sus soluciones, asegurando que adquirieran una comprensión sólida y pudieran avanzar con confianza en sus proyectos.

Desarrollador Front-end y Mentor de Blockchain, Apricot blockchain and dev solution, Bogotá

ENERO 2022 - MARZO 2024

Crear interfaces de usuario atractivas e interactivas, integrando tecnologías web modernas y enseñando conceptos de blockchain de manera accesible y práctica

Proyectos

AgroDexports, Bogotá

OCTUBRE 2024 - NOVIEMBRE 2024

AgroDExports es una plataforma de comercio electrónico B2B diseñada para maximizar las exportaciones de América Latina hacia Europa y Estados Unidos.

Funciones:

- En el backend, participé en la planificación y creación de bases de datos, además del desarrollo de endpoints como: Registro de usuarios.
 Creación de compañías y productos.
 Implementación de sistemas de pago y verificación de stock.
- En el frontend, desarrollé la vista de pago en el carro, incluyendo la validación de productos y su respectivo pago mediante PayPal. También implementé: Historial de compra y venta de productos.
 Seguimiento de pedidos.

Datos personales

Bogotá, Colombia 3007837758 jatapsilver92@hotmail.com

Competencias

NodeJS

NestJs

TypeScript

TypeOrm

PostgresSql

HTML & CSS

JavaScript

Git

Blockchain

Solidity

Web3

React

Python

Links

Español

<u>linkedin</u> <u>GitHub</u>

Tecnologías:

NestJS, Next.js, TypeScript, Prisma, Express, React, Tailwind CSS

Repositorio: github.com/DavidRocFeler/AgroDexports

Demo: https://agro-dexports.vercel.app

Pharmaquest, Bogotá

SEPTIEMBRE 2024 - SEPTIEMBRE 2024

PharmaQuest es un juego educativo diseñado principalmente para estudiantes de medicina. Su objetivo es ayudar a profundizar en el uso de diferentes medicamentos para tratar diversos síntomas.

Funciones:

- Desarrollo de una blockchain personalizada utilizando la tecnología de subredes de Avalanche.
- Creación de tokens y NFTs para integrar mecánicas de juego basadas en blockchain.

Tecnologías:

• Solidity, JavaScript, Web3

Repositorio: github.com/jatapsilver/PharmaQuest

Formación

Desarrollador Web Full Stack, Henry, Bogotá

JULIO 2024 - NOVIEMBRE 2024

curso de introducción a la ciberseguridad, Henry, Bogotá

AGOSTO 2024 - AGOSTO 2024

Legacy JavaScript Algorithms and Data Structures, freeCodeCamp, Bogotá

JULIO 2024 - JULIO 2024

Responsive Web Design, freeCodeCamp, Bogotá

JUNIO 2024 - JUNIO 2024

Aprende a programar php desde cero, Udemy, Bogotá

MARZO 2023 - MARZO 2023

conceptos de la programación, OpenBootcamp, Bogotá

FEBRERO 2023 - FEBRERO 2023